【裁判字號】    99,審交訴,245
【裁判日期】    991215
【裁判案由】    公共危險等
【裁判全文】
臺灣高雄地方法院刑事判決           99年度審交訴字第245號
公  訴  人  臺灣高雄地方法院檢察署檢察官
被      告  林宗賢
上列被告因公共危險等案件，經檢察官提起公訴（99年度偵字第
12683 號），被告就被訴事實為有罪之陳述，本院依簡式審判程
序審理，判決如下：
    主  文
林宗賢犯過失傷害罪，處有期徒刑肆月，如易科罰金，以新臺幣
壹仟元折算壹日。又犯肇事致人傷害逃逸罪，處有期徒刑陸月，
如易科罰金，以新臺幣壹仟元折算壹日。應執行有期徒刑玖月，
如易科罰金，以新臺幣壹仟元折算壹日。
    事  實
一、林宗賢領有自小客車駕照，於民國98年10月18日清晨2 時許
    ，在高雄縣鳳山市○○路之「雙九」KTV 飲用啤酒後，已達
    不能安全駕駛之狀態，仍於同日清晨5 時許，在上開地點，
    駕駛車牌號碼1653-MB 號自用小客車上路（違背安全駕駛致
    交通危險罪部分，業經本院以98年度審交簡字第5238號判處
    有期徒刑2 月確定），嗣於98年10月18日上午6 時許，沿高
    雄市○○區○○路由北往南方向行駛，行經高鳳路與孔鳳路
    口以北約300 公尺處時，應注意飲用酒類，致不能安全駕駛
    動力交通工具者，不得駕駛車輛，並應注意汽車行駛時，駕
    駛人應注意車前狀況，並隨時採取必要之安全措施，而依當
    時情況又無不能注意之情形，竟在飲用酒類已達不能安全駕
    駛動力交通工具之狀態下，疏未注意車前狀況即貿然駕車直
    行，先衝撞道路中央分向島前之標誌，再逆向衝入對向車道
    ，適張謝甚無照騎乘車牌號碼TSN-346 號輕型機車，沿高鳳
    路由南往北方向行駛，2 車車頭遂發生碰撞，使張謝甚人車
    倒地，致張謝甚受有頭部外傷併臉部5 公分撕裂傷、左手橈
    骨及尺骨骨折、右小腿6 公分撕裂傷、右手5 公分撕裂傷等
    傷害。詎林宗賢明知已駕車肇事致張謝甚受傷，竟仍基於肇
    事逃逸之犯意，未下車救護張謝甚，即逕自駕車離開肇事現
    場而逃逸。嗣員警依車牌號碼，循線得知林宗賢駕車肇事，
    並經醫護人員抽取林宗賢之血液檢驗，測得其血液中所含之
    酒精濃度達200.32mg／dl而查悉上情。
二、案經張謝甚訴由高雄市政府警察局小港分局移送臺灣高雄地
    方法院檢察署檢察官偵查起訴。
    理  由
一、本件被告林宗賢所犯為死刑、無期徒刑、最輕本刑為3 年以
    上有期徒刑以外之罪，其於準備程序就前揭被訴事實為有罪
    之陳述，經受命法官告知簡式審判程序之旨，並聽取其與公
    訴人之意見後，本院認無不得或不宜改依簡式審判程序進行
    之處，爰依刑事訴訟法第273 條之1 第1 項，裁定本件由受
    命法官獨任進行簡式審判程序，合先敘明。
二、上開犯罪事實，業據被告於本院審理時坦承不諱，核與證人
    張謝甚、目擊證人楊鏡智之證述情節相符一致，復有高雄市
    政府警察局舉發違反道路交通管理事件通知單、高雄市政府
    警察局小港分局道路交通事故現場圖1 張、道路交通事故調
    查報告表(一)、(二)、交通事故談話紀錄表、現場照片6 張、現
    場光碟1 片、酒精測定紀錄表、刑法第185 條之3 案件測試
    紀錄表、高雄市立小港醫院98年10月18日診斷證明書、高雄
    市立小港醫院98年10月29日診斷證明書及臺灣高雄地方法院
    檢察署電話紀錄單在卷可稽，足認被告自白與事實相符，應
    堪置信。本件事證明確，被告犯行，均堪認定。
三、核被告上開所為，分別係犯刑法第284 條第1 項前段過失傷
    害罪、同法第185 條之4 肇事逃逸罪。被告所犯上開2 罪，
    行為互異，罪名互殊，應予分論併罰。又汽車駕駛人無駕駛
    執照駕車、酒醉駕車，因而致人受傷，依法應負刑事責任者
    ，加重其刑至2 分之1 ，道路交通管理處罰條例第86條第1
    項定有明文，被告酒後駕車肇事致人受傷，其所犯過失傷害
    罪部分，自應依法加重其刑。爰審酌被告飲酒後駕車上路，
    不能安全駕駛動力交通工具又未注意車前狀況，而肇生本件
    交通事故，致被害人張謝甚受傷，且肇事後未停留現場，反
    畏罪逃離，惟念其犯後坦承犯行，態度良好，除前揭酒後駕
    車遭判刑確定外，尚無其他科刑紀錄，此有臺灣高等法院被
    告前案紀錄表附卷可參，素行尚可，並斟酌被害人傷勢程度
    、被告肇事逃逸之犯罪動機、所致生之危害、迄今未賠償損
    害等一切情狀，分別量處如主文所示之刑及諭知易科罰金之
    折算標準，並定其應執行之刑及諭知同前之易科罰金折算標
    準。
據上論斷，應依刑事訴訟法第273 條之1 第1 項、第299 條第1
項前段，道路交通管理處罰條例第86條第1 項、刑法第284 條第
1 項前段、第185 條之4 、第41條第1 項前段、第8 項、第51條
第5 款，刑法施行法第1 條之1 ，判決如主文。
本案經檢察官余彬誠到庭執行職務。
中    華    民    國    99    年    12    月    15    日
                     交通法庭  法  官   顏銀秋
以上正本證明與原本無異。
如不服本判決應於收受送達後10日內向本院提出上訴書狀，並應
敘述具體理由；如未敘述上訴理由者，應於上訴期間屆滿後20日
內向本院補提理由書（均須按他造當事人之人數附繕本）「切勿
逕送上級法院」。
中    華    民    國    99    年    12    月    15    日
                              書記官    林豐富
附錄論罪科刑法條
刑法第284條第1項前段（過失傷害罪）
因過失傷害人者，處六月以下有期徒刑、拘役或五百元以下罰金
，致重傷者，處一年以下有期徒刑、拘役或五百元以下罰金。
從事業務之人，因業務上之過失傷害人者，處一年以下有期徒刑
、拘役或一千元以下罰金，致重傷者，處三年以下有期徒刑、拘
役或二千元以下罰金。
刑法第185條之4（肇事逃逸罪）
駕駛動力交通工具肇事，致人死傷而逃逸者，處六月以上五年以
下有期徒刑。

司法院資訊處製作；財團法人民間司法改革基金會備份。
